# 以前年度计提职工教育经费未使用如何处理？

提问人：xyd617 时间：2016-01-08 16:09:23
对于企业以前年度的职工教育经费未使用如何处理？企业直接冲本期营业成本，是否合理？

回答人：chenyiwei
不可以。除非发生国有企业改制时可以结转资本公积，否则只能继续挂账，并继续按规定标准计提，不可以冲回前期已计提的金额，也不能降低今后的计提标准。

提问人：tei0123 时间：2016-05-26 20:33:29
陈老师，请教您几个问题： 1 、职工教育经费必须按工资的2.5%计提吗？ 2 、企业的培训支出没有计提的多，每年都有结余，应付职工教育经费余额怎么处理，一直挂账吗？ 3 、应付职工教育经费余额较大会有什么税务风险吗？
盼复，谢谢！

回答人：chenyiwei
1 、是。 2 、应按规定计提； 3 、税务上按照实际使用金额并在限额内扣除，应注意纳税调整，调整后可认为无重大税务风险。